【裁判字號】    89,上易,1906
【裁判日期】    891107
【裁判案由】    過失傷害
【裁判全文】
臺灣高等法院臺中分院刑事判決                  八十九年度上易字第一九○六號
    上  訴  人
    即  被  告  丙○○
右上訴人因過失傷害案件，不服臺灣臺中地方法院八十九年度易字第一九一五號，中
華民國八十九年七月十四日第一審判決（起訴案號：臺灣臺中地方法院檢察署八十八
年度偵字第二一八一一號、八十九年度偵字第二四六六號），提起上訴，本院判決如
左：
    主  文
原判決撤銷。
丙○○因過失傷害人，處拘役參拾日，如易科罰金以參佰元折算壹日。
    事  實
一、丙○○於民國（以下同）八十八年十月十五日十六時許，在臺中縣大里市○○路
    二○六號「大唐皇庭」中庭，見兒童乙○○（八十二年四月二十三日生）正幫忙
    發住戶信件時，誤以為乙○○在偷竊其信箱之信件，即叫鄰居程美秀過來看，乙
    ○○見狀即躲入警衛室之方桌子下面，丙○○即要乙○○出來，乙○○因害怕而
    逃跑，丙○○即自後追趕，欲抓住乙○○，應注意乙○○僅係兒童，於用雙手抓
    住乙○○時，應避免用力過大，以免傷害到乙○○，而依當時情形，並無不能注
    意情事，仍自乙○○背後猛然施力，並用力抓住乙○○雙手臂約二分鐘，致造成
    乙○○左背部抓痕三乘以一公分、右手臂抓痕五乘以一公分、左手臂抓痕四乘以
    一公分之傷害。
二、案經乙○○之母甲○○訴請暨臺中縣警察局霧峰分局報請臺灣臺中地方法院檢察
    署檢察官偵查起訴。
    理  由
一、訊據上訴人即被告丙○○（以下稱被告）矢口否認有前開犯行，辯稱伊僅係抓住
    乙○○之手腕而已，且伊當時雙手戴著手套，不可能抓傷乙○○云云。惟右揭事
    實，業據被害人乙○○及告訴人甲○○指訴綦詳，核與證人楊志松在檢察官偵訊
    及本院調查時到庭證述之情節相符，復有診斷證明書乙紙附卷可稽。被告於警訊
    中亦供承伊當時係「將小女孩抓住手臂，要帶到派出所報警」（見八十九年度偵
    字第二四六六號卷第六頁），被告辯稱僅係抓住乙○○手腕，與事實不符。又被
    告抓乙○○時，並未戴手套，亦據證人楊志松到庭結證明確，被告辯稱伊當時手
    戴手套，不可能抓傷乙○○云云，亦有未合。被告上開所辯，自不足採。又本件
    事證明確，被告聲請傳喚證人程美秀乙節，不但程美秀具狀表明未目睹案發經過
    ，而不願到庭作證，且本院亦認無此必要，爰不再傳喚，併此敘明。
二、核被告所為，係犯刑法第二百八十四條第一項前段之過失傷害罪。原審法院予以
    論罪科刑，固非無見，惟查被害人乙○○遭被告抓傷，尚有左背部抓痕三乘以一
    公分之傷害，乃原判決漏未認定，自有未當。被告上訴意旨，仍執陳詞否認犯罪
    ，空言指摘原判決不當，固無可取，但原判決既有前述可議之處，即屬無可維持
    ，應由本院撤銷改判。爰審酌被告犯罪之動機、目的、手段，犯罪時所受之刺激
    及其品性、生活狀況、智識程度、犯罪所生之損害，及犯罪後態度等一切情狀，
    量處如主文第二項所示之刑，並諭知易科罰金折算之標準，用資簿懲。
三、據上論斷，應依刑事訴第三百六十九條第一項前段、第三百六十四條、第二百九
    十九條第一項前段、刑法第二百八十四條第一項前段、第四十一條、罰金罰鍰提
    高標準條例第一條前段、第二條前段，判決如主文。
本案經檢察官李慶義到庭執行職務。
中      華      民      國    八十九      年    十一      月    七      日
                              臺灣高等法院臺中分院刑事第十庭
                                    審判長法  官  林  照  明
                                          法  官  李  寶  堂
                                          法  官  蕭  廣  政
右正本證明與原本無異。
不得上訴。
                                          書記官  黃  禎  祥
中      華      民      國    八十九      年    十一      月   十三     日
附錄論罪法條：
刑法第二百八十四條第一條
因過失傷害人者，處六月以下有期徒刑、拘役或五百元以下罰金。致重傷者，處一年
以下有期徒刑、拘役或五百元下罰金。
                                                                        Ｋ


司法院資訊處製作；財團法人民間司法改革基金會備份。
